臺灣臺北地方法院民事判決　　　　　　　96年度訴字第6845號
　　原　　　告　萬泰商業銀行股份有限公司
　　法定代理人　甲○○
　　訴訟代理人　丙○○
　　被　　　告　乙○○
上列當事人間清償借款事件，本院於中華民國96年10月3日言詞
辯論終結，判決如下：
    主  文
被告應給付原告新台幣肆拾陸萬肆仟肆佰陸拾柒元，及自民國九
十六年一月十日起至清償日止，按年息百分之二十計算之利息。
訴訟費用由被告負擔。
    事實及理由
甲、程序方面
一、本件依兩造簽訂之小額循環信用貸款契約第21條約定，雙方
    合意以臺灣臺北地方法院為第一審管轄法院，故本院自有管
    轄權。
二、按訴狀送達後，原告不得將原訴變更或追加他訴，但擴張或
    減縮應受判決事項之聲明者，不在此限，民事訴訟法第255
    條第1項第3款定有明文。經查，本件原告於民國96年5月4日
    起訴時請求被告給付新台幣（下同）518,142元，及其中509
    ,140元自95年3月14日起至清償日止，按年息20%計算之利息
    ，嗣於96年10月3日將請求金額減縮為464,467元及自96 年1
    月10日起至清償日止，按年息20% 計算之利息，揆諸前開規
    定，應予准許，合先敘明。
乙、實體方面
一、原告起訴主張：被告於民國92 年1月17日與原告訂立小額循
    環信用貸款契約，約定以GEORGE&MARY 現金卡為工具循環使
    用，且以新台幣（下同）60萬元為最高借款額度，利息依年
    息18.25%固定按日計付，如未依約清償，喪失期限利益，借
    款視為全部到期，延滯期間之利息則按年息20% 計算。詎被
    告與原告成立債務協商後，僅繳付自95年7月起至96年4月27
    日共計44,673元，即未再繳付任何款項，尚積欠464,467 元
    及自96年1月10日起至清償日止，按年息20%計算之利息等情
    。並聲明：如主文所示。
三、被告則以：伊對於原告主張及所提證據，均不爭執。因為目
    前只剩原告一家銀行尚未達成個別債務協商，希望能與原告
    成立協商，解決經濟困境等語，資為抗辯。並聲明：原告之
    訴駁回。
四、本件原告主張之事實，業據其提出交易紀錄一覽表、小額循
    環信用貸款契約等影本為證。又被告於言詞辯論時，對於原
    告主張之事實，並不爭執，依民事訴訟法第280條第1項規定
    ，對原告主張之前開事實，視同自認，則原告前開主張之事
    實，堪信為真實。從而，原告依消費借貸之法律關係，請求
    被告給付如主文第1 項所示之本金及利息，為有理由，應予
    准許。
五、訴訟費用負擔之依據：民事訴訟法第78條。
中　　華　　民　　國　　96　　年　　10　　月　　5 　　日
                        民事第一庭法官  傅中樂
以上正本係照原本作成。
如對本判決上訴，須於判決送達後20日內向本院提出上訴狀。
中　　華　　民　　國　　96　　年　　10　　月　　5 　　日
                    　　　　　　書記官　吳彩華
